臺灣高等法院高雄分院刑事裁定　　　　　 96年度抗字第240號
抗　告　人　臺灣高雄地方法院檢察署檢察官
受　刑　人　甲○○
　　　　　　　　　　現於臺灣高雄監獄執行中
上列抗告人因聲請減刑及定應執行案件，不服臺灣高雄地方法院
96年度聲減字第2448號，中華民國96年7 月25日裁定（檢察官聲
請案號：臺灣高雄地方法院檢察署96年度聲減字第2460號），提
起抗告，本院裁定如下：
    主  文
原裁定撤銷。
甲○○所犯如附表編號一、二之犯罪，均應減刑，詳如附表所載
，如易科罰金，均以新台幣玖佰元即銀元參佰元折算壹日，應執
行有期徒刑陸月，如易科罰金，以新台幣玖佰元即銀元參佰元折
算壹日。
    理  由
一、原裁定意旨略以：按依中華民國96年罪犯減刑條例應減刑之
    罪，已經判決確定尚未執行或執行未完畢者，由檢察官或應
    減刑之人犯聲請最後審理事實之法院裁定之，該條例第8 條
    第1 項定有明文，是已執行完畢之罪，不在減刑之列，且此
    不因該執行完畢之罪，尚有可與其定應執行刑之尚未執行或
    執行未完畢之罪，而有不同。查受刑人甲○○因於民國95年
    6月29日、6月30日，犯刑法第321條第1項第3 款之竊盜罪，
    經原審法院以95年度易字第1726號，判處有期徒刑10月確定
    ；另因於94年10月15日，犯刑法第320 條第1 項之竊盜罪，
    經原審法院以95年度簡字第2065號，判處有期徒刑3 月確定
    在案。然受刑人所犯如附表編號2 之犯罪，經判決確定後，
    受刑人業於95年11月30日入監服刑，並於96年2 月28日執行
    期滿，揆諸前開說明，受刑人所犯該罪，未合於得減刑之條
    件，是聲請人此部分聲請，要無理由，應予駁回。聲請人聲
    請就受刑人所犯如附表編號1 之犯罪予以減刑，並與如附表
    編號2 所示犯罪定應執行刑部分，應予准許，並諭知易科罰
    金之折算標準等語。
二、本件抗告意旨略以：本件被告前犯之徒刑3 月案件，雖形式
    上一部已執行完畢，然因尚未依減刑後定應其全部執行刑，
    自應認全部尚未執行完畢，而應一併減刑並定應執行刑，始
    符合數罪併罰定執行刑之要旨，否則若如原裁定所示，不應
    減刑之部分 (3月徒刑)認為已執行完畢，則已減刑部分 (10
    月徒刑)又與未減刑之部分定執行刑，豈不認為前所宣告刑3
    月，係屬「執行刑」，而非「宣告刑」，前後即有矛盾，原
    裁定疏未一併減刑並定應執行刑，僅定部分執行刑，認事用
    法尚嫌未洽，爰依刑事訴訟法第403條第1項提起抗告，請將
    原裁定撤銷，更為適當合法之判決云云。
三、經查：
  (一)按裁判確定前犯數罪者，併合處罰之。又數罪併罰，有2 裁
    判以上者，依第51條之規定，定其應執行之刑，刑法第50條
    、第53條分別定有明文。又數罪併罰案件之執行完畢，係指
    數罪定應執行之刑後，已將該應執行之刑執行完畢而言，若
    僅數罪中之一罪所宣告之刑執行完畢，而數罪合併所定應執
    行之刑尚未執行完畢，即應認為未全部執行未畢（最高法院
    78年度第2次刑事庭會議、臺灣高等法院第3次刑事庭庭長會
    議討論中華民國96年罪犯減刑條例法律問題(三)決議二結論可
    資參照）。
  (二)查本件受刑人甲○○所犯如附表編號一及編號二之犯罪，業
    經臺灣高雄地方法院於95年12月18日95年度易字第1726號及
    95 年8月21日95年簡字第2065號判決，各判處有期徒刑10月
    及3月，並分別於96年2月1日、95年8月21日確定在案，此有
    臺灣高等法院被告前案紀錄表可按。故受刑人另於95年6 月
    29日、6月30日，所犯刑法第321條第1項第3款之竊盜罪，係
    合於前揭臺灣高雄地方法院95年度簡字第2065號判決確定前
    犯數罪，其所犯附表編號一、二之罪應併合處罰。
  (三)又受刑人所犯如附表編號二所示之犯罪，經臺灣高雄地方法
    院判決確定後，已於95年11月30日入監執行，於95年11月30
    日起算刑期，指揮書執畢日期為96年2 月28日，是於中華民
    國96年罪犯減刑條例於96年7 月16日生效施行前，上開受刑
    人所犯如附表編號二之罪，其刑雖已執行完畢，並有臺灣高
    等法院被告前案紀錄表在卷可查。然因附表編號一、二之罪
    ，合於裁判確定前犯數罪之情形，應併合處罰之，是縱附表
    編號二之犯罪業已執行完畢，依據上開決議說明，仍以未全
    部執行完畢，並因附表編號一、二之罪其犯罪時間，均在中
    華民國96年4 月24日以前，悉合於減刑條件，均應減刑，並
    定其應執行之刑。是檢察官聲請就附表一、二之罪均應減刑
    ，並定其應執行之刑，應予准許。
四、原審裁定就附表編號二之罪誤以受刑人所犯該罪，未合於得
    減刑之案件，認聲請人此部分聲請，要無理由，予以駁回，
    容有違誤。又附表編號二之罪，雖業已執行完畢，惟與附表
    編號一之罪應適用併合處罰之結果，仍應全部均予減刑，並
    定其應執行之刑，是原審未依檢察官之聲請，就附表編號一
    、二之罪予以減刑，並定其應執行之刑，亦有未洽。本件抗
    告意旨指摘原審裁定之不當，為有理由，應由本院將原裁定
    撤銷，並依檢察官之聲請予以減刑，並定其應執行之刑。
據上論結，應依刑事訴訟法第413 條，中華民國96年罪犯減刑條
例第2 條第1 項第3 款、第9 條、第11條，刑法第2 條第1 項前
段，第51條第5 款，修正前刑法第41條第1 項前段，修正前罰金
罰鍰提高標準條例第2 條，現行法規所定貨幣單位折算新臺幣條
例第2 條，裁定如主文。
中　　華　　民　　國　　96　　年　　8 　　月　16　　　日
　　　　    　　　　刑事第七庭審判長法　官     莊飛宗
  　　　　　　　　　　　　　　　　  法　官     邱明弘
　　　　　　　　　　　　　　　　　  法　官     黃憲文
以上正本證明與原本無異。
不得再抗告。
中　　華　　民　　國　　96　　年　　8 　　月　16　　　日
                                    書記官     施耀程
附表：
┌──┬────┬──────┬────┬─────┬──────────┐
│編號│所犯罪名│確定判決    │原宣告刑│減刑後之刑│如易科罰金之折算標準│
├──┼────┼──────┼────┼─────┼──────────┤
│ 1  │竊盜罪  │原審法院95年│有期徒刑│有期徒刑5 │                    │
│    │        │度易字第1726│10月    │月        │                    │
│    │        │號          │        │          │均以銀元300 元即新臺│
├──┼────┼──────┼────┼─────┤幣900 元折算1 日    │
│ 2  │竊盜罪  │原審法院95年│有期徒刑│有期徒刑1 │                    │
│    │        │度簡字第    │3 月    │月又15日  │                    │
│    │        │2065號      │        │          │                    │
└──┴────┴──────┴────┴─────┴──────────┘
